# 换货业务

提问人：两颗小米 时间：2018-01-29 16:36:29
以前年度销售的产品，因质量问题而发生换货（什么都不变，仅仅换一下）会计账务处理怎么做?

回答人：chenyiwei
借：库存商品（收回存货的预计可变现净值，需扣减预计的整修支出和再销售相关销售费用和税费） 借：销售费用/预计负债（如此前计提过产品质量保证的相关预计负债）（差额） 贷：库存商品（发出替换商品的成本）